台灣台中地方法院民事裁定         100年度消債更字第89號
聲請人      洪晉陞
即債務人              巷62之.
相對人      花旗(台灣)商業銀行股份有限公司
即債權人
法定代理人  管國霖
相對人      澳商澳盛銀行集團股份有限公司
即債權人
法定代理人  經天瑞
代  理  人  李軼倫
相對人      豐(台灣)商業銀行股份有限公司
即債權人
法定代理人  李鐘培
相對人      遠東國際商業銀行股份有限公司
即債權人
法定代理人  洪信德
相對人      日盛國際商業銀行股份有限公司
即債權人
法定代理人  楊智光
相對人      中國信託商業銀行股份有限公司
即債權人
法定代理人  辜濂松
相對人      黃瑞寶
即債權人
上列當事人聲請消費者債務清理事件，本院裁定如下：
    主    文
債務人洪晉陞自中華民國100年8月10日17時起開始更生程序。
    理    由
一、按債務人不能清償債務或有不能清償之虞，且無擔保或無優
    先權之債務總額未逾新臺幣1200萬元者，於法院裁定開始清
    算程序或宣告破產前，得向法院聲請更生；又法院開始更生
    程序之裁定，應載明其年、月、日、時，並即時發生效力，
    消費者債務清理條例第3條、第42條第1項、第45條第1項分
    別定有明文。
二、本件聲請人即債務人聲請意旨略以：聲請人無任何財產，負
    債總額達新台幣（下同）2,402,112元，聲請人前與最大債
    權銀行協商，惟債權人提出每月須清償10 ,933元，聲請人
    提出每月清償10,000元遭拒，故協商不成立。聲請人原本任
    職於統聯汽車客運股份有限公司，因遭債權人強制執行扣薪
    ，造成公司困擾減少出車而暫先離職，目前從事兼差工作，
    預計民國（下同）100年9月任新職，加上兼差工作每月收入
    約35,000元，聲請人已離婚須負擔本人、母親及1名未成年
    子女之生活必要費用（聲請人之配偶懷孕即將生產），每月
    必要之生活支出約3萬餘元。依聲請人所積欠之債務，聲請
    人實無力清償債務，爰請求准予裁定開始更生等語。
三、經查：聲請人即債務人非從事營業活動之人，所積欠債務未
    逾1200萬元暨其前與於消費者債務清理條例施行後，曾與最
    大債權銀行協商債務清償方案不成立，聲請人已無法清償債
    務等情，業據提出財產及收入狀況說明書、債權人清冊、財
    政部臺灣省中區國稅局98年綜合所得稅各類所得資料清單、
    財產歸屬資料清單、99年度扣繳憑單、前置協商不成立通知
    書等為據；次查債務人已離婚，須負擔本人、母親及1名未
    成年子女之生活費用，亦有生活必要支出清單及戶籍謄本等
    在卷可按。從而，債務人主張其無法清償債務等語，應堪採
    信。
四、綜上，聲請人請求依消費者債務清理條例裁定准予更生，揆
    諸前揭規定，核無不合，應予准許，爰裁定如主文。
中    華    民    國  100     年    8    月    10     日
                        臺灣臺中地方法院民事庭
                              法  官  陳文爵
上為正本係照原本作成
本件不得抗告
本裁定已於100 年8 月10 日17時公告。
中    華    民    國  100     年    8    月    10     日
                              書記官  陳麗